臺灣彰化地方法院刑事判決　　　　　　　　　　　　　九十四年度訴字第二六九號
　　公　訴　人　臺灣彰化地方法院檢察署檢察官
　　被　　　告　丙○○
右列被告因妨害自由等案件，經檢察官聲請簡易判決處刑（九十三年度偵字第三二０
六號），本院員林簡易庭認有刑事訴訟法第四百五十一條之一第四項但書之情形，簽
由本院改依通常程序審理，本院判決如左：
        主  文
丙○○共同以非法方法剝奪人之行動自由，處有期徒刑陸月，如易科罰金，以參佰元
折算壹日。
        事  實
一、丙○○有違反毒品危害防制條例、槍砲彈藥刀械管理條例等前科（均未執行完畢
    ，未構成累犯），其因「陳書修」與丁○○有所糾紛，於民國九十二年八月二日
    二十二時許，見丁○○在彰化縣永靖鄉７ｅ１１網咖，乃向丁○○放話：「有種
    不要走，在這裡等我。」後，隨即聯絡「書修」（即「陳書修」）及「大砲」（
    即「白俊多」）之成年男子到場，並共同基於妨害自由之犯意聯絡，於同日二十
    三時許，在上開７ｅ１１網咖店門口，將丁○○強押上丙○○所有之不詳車號之
    自小客車上，載至彰化縣員林鎮山區，並至該山區後持鐵棒等物毆打丁○○，致
    丁○○受有頭部撕裂傷、雙腳擦傷、右手前臂挫傷、左手第五掌骨骨折等傷害（
    傷害部分業據丁○○撤回告訴）後，再於同日載到永靖高工前釋放。
二、案經被害人丁○○訴由彰化縣警察局員林分局報請臺灣彰化地方法院檢察署檢察
    官偵查聲請簡易判決處刑，本院員林簡易庭認有刑事訴訟法第四百五十一條之一
    第四項但書之情形，改依通常程序審理。
        理  由
一、訊據被告丙○○固坦承有於前揭時地毆打告訴人丁○○，惟矢口否認有夥同「陳
    書修」及「白俊多」之成年男子強押告訴人至彰化縣員林鎮山區，辯稱：是「陳
    書修」及「白俊多」押人，伊並沒有押人云云。然查：（一）告訴人丁○○於警
    詢、偵查中及本院準備程序時迭次訴稱：當天是被告先在７ｅ１１網咖看到伊，
    並向伊說：有種不要走，在這裡等她。過了約十至十五分鐘，被告就與其他不詳
    姓名之男子前來，並由該不詳姓名之男子將伊押上車等語。又告訴人於本院準備
    程序時並表示已不願再追究本案，並無條件撤回傷害告訴等語。是告訴人既願意
    原諒被告而不追究，其應無再設詞誣陷被告之理，故告訴人所為之指訴，應屬可
    採。（二）被告於警詢中，員警詢其：九十三年八月二日二十三時許，你在彰化
    縣永靖鄉７ｅ１１網咖碰到被害人丁○○，你告訴他「有種等你」後，隨即帶來
    二名男子，駕一部銀色自小客車前來：：強押被害人上車至員林鎮山區○○○○○道路一處工地內：：並毆打被害人成傷後，將被害人載至永靖高工放下被害人
    而離開，是否正確？答稱：有這件事，有打他，現場共有伊及書修、大砲三人徒
    手對告訴人拳打腳踢。再於偵查中檢察官問其：九十二年八月二日是否在永靖鄉
    押丁○○去員林山區毆打？答稱：有，大砲（白俊多）先用拳頭打他頭，再用腳
    踢，伊與書修都沒有打他等語。又其於本院準備程序時答辯稱：是陳書修開伊的
    車去押告訴人丁○○等語。是被告於警詢、偵查中均坦承確有與「陳書修」及「
    白俊多」等人強押告訴人至員林鎮山區毆打，且如非被告夥同「陳書修」及「白
    俊多」押人，何以「陳書修」會駕駛被告之自用小客車強押告訴人，更可證被告
    確有夥同「陳書修」及「白俊多」強押告訴人至員林鎮山區毆打。（三）被告辯
    稱係「陳書修」及「白俊多」押人云云。然迄至本案言詞辯論終結前均未能提供
    「陳書修」及「自俊多」之正確姓名、住址以供本院傳訊，以查明是否確有其事
    ，且供稱：已無法找到他們二人等語。足徵被告前開所辯應係推委之詞，不可採
    信。（四）證人甲○○於本院審理時雖證稱：有某一天晚上伊確有在永靖鄉被告
    居處以機車載被告至員林鎮某山區，伊到場時看到告訴人在做伏地挺身，在場之
    人還有書修及大砲二人，但不知發生何事，伊到場後約五分鐘即離去等語。然本
    件發生時間係在夜間之二十三時許，如證人所述，其係以機車將被告載至員林鎮
    山區之某工地，且現場僅有告訴人及「陳書修」、「白俊多」在場，於此深夜將
    被告載往人煙稀少之地，其何以能安心將被告單獨留在該處，隨即離去？又其到
    場時見告訴人在地上做伏地挺身，竟不會激起其好奇之心加以詢問，顯有違常情
    。另被告於警詢、偵查中均未提及係證人甲○○載其至現場，是證人甲○○前開
    證述應係臨訟為迴護被告之詞，不足採信。（五）綜上所述，被告確有夥同「陳
    書修」及「白俊多」自彰化縣永靖鄉７ｅ１１網咖強押告訴人至彰化縣員林鎮山
    區毆打堪以認定。此外，並有告訴人提出由伍倫醫院出具之診斷書一紙附卷可證
    ，被告前揭所辯，無非係事後卸責之詞，要無可採，本件事證業已明確，被告此
    部分犯行堪以認定。
二、核被告所為，係犯刑法第三百零二條第一項以非法方法，剝奪人之行動自由罪。
    被告與「陳書修」及「白俊多」等人就前開犯行，有犯意聯絡及行為分擔，均為
    共同正犯。爰審酌被告有多次前科，品行不佳，僅因細故即夥同他人強押告訴人
    至山區毆打，犯罪之動機、目的、手段、所生危害，告訴人業已表示不再追究，
    被告迄今仍否認犯行之態度等一切情狀，量處如主文所示之刑，並諭知易科罰金
    之折算標準，以示懲處。
三、公訴意旨另以：被告丙○○夥同「陳書修」及「白俊多」強押告訴人丁○○至彰
    化縣員林鎮山區後，即持鐵棒等物毆打告訴人，致告訴人受有頭部撕裂傷、雙腳
    擦傷、右手前臂挫傷、左手第五掌骨骨折等傷害，因認被告涉有刑法第二百七十
    七條第一項之傷害罪嫌。被告雖坦認前開犯行，惟查前開之罪，依刑法第二百八
    十七條前段之規定，須告訴乃論，茲經告訴人於本院九十四年二月二十四日準備
    程序時，當庭撤回告訴，有該次之準備程序筆錄附卷可按。又起訴檢察官雖認被
    告此部分犯行與前開有罪部分係犯意個別之二罪，然被告夥同「陳書修」及「白
    俊多」強押告訴人至彰化縣員林鎮山區後，隨即毆打告訴人，顯見其等強押告訴
    人係為毆打告訴人，其前後二行為，應有行為、目的之牽連關係，為牽連犯，有
    裁判上一罪關係，起訴檢察官認係屬分論併罰之二罪，容有誤會。惟此部分業據
    告訴人撤回告訴，爰不另為不受理之諭知，併予敘明。
據上論斷，應依刑事訴訟法第四百五十二條、第二百九十九條第一項前段，刑法第二
十八條、第三百零二條第一項、第四十一條第一項前段，罰金罰鍰提高標準條例第一
條前段、第二條，判決如主文。
本案經檢察官乙○○、郭棋湧到庭執行職務。
中      華      民      國      九十四      年      四    月    十三    日
                                臺灣彰化地方法院刑事第一庭
                                    審判長法官  葉  榮  郎
                                    法      官  葛  永  輝
                                    法      官  陳  秋  錦
右正本證明與原本無異。
如不服本判決，應於判決送達後十日內，向本院提出上訴狀（須附繕本）。
告訴人或被害人對於判決如有不服具備理由請求檢察官上訴者，其上訴期間之計算係
以檢察官收受判決正本之日期為準。
                                    法院書記官  于  淑  真
中      華      民      國      九十四      年      四    月    十三    日
刑法第三百零二條
私行拘禁或以其他非法方法，剝奪人之行動自由者，處五年以下有期徒刑、拘役或三
百元以下罰金。
因而致人於死者，處無期徒刑或七年以上有期徒刑，致重傷者，處三年以上十年以下
有期徒刑。
第一項之未遂犯罰之。
